【裁判字號】    95,訴,509
【裁判日期】    950428
【裁判案由】    搶奪
【裁判全文】
臺灣臺北地方法院刑事判決               95年度訴字第509號
公  訴  人  臺灣臺北地方法院檢察署檢察官
被      告  乙○○
                    （現羈押於臺灣臺北看守所）
上列被告因搶奪案件，經檢察官提起公訴（九十五年度偵字第五
三七一號）及移送併案審理（九十五年度偵字第六五五七號），
被告於準備程序中就被訴事實為有罪之陳述，經本院合議庭裁定
改用簡式審判程序，判決如下：
    主  文
乙○○共同連續意圖為自己不法之所有，而搶奪他人之動產，累
犯，處有期徒刑壹年陸月，並於刑之執行完畢或赦免後令入勞動
場所強制工作參年。
    事  實
一、乙○○有偽造文書、強盜等前科多次，前於民國九十三年間
    又因偽造文書印文案件，經臺灣板橋地方法院以九十三年簡
    字第三○八一號判處有期徒刑二月確定，並於九十四年七月
    二十八日執行完畢，猶不知悔改，因無業致積欠銀行大筆債
    務，竟基意圖為自己不法所有之概括犯意，於如附表編號一
    至四所示之時間、地點或單獨一人，或與綽號「小仔」之不
    詳姓名、年籍成年男子共同連續以如附表編號一四所示方式
    搶奪各該被害人所有之財物，得手後逃逸。嗣因乙○○於九
    十五年三月二日下午三時十四分許在臺北市○○區○○路一
    段一六○號「金尚寶銀樓」搶奪金手鍊三條後，經戊○○報
    案，為警循線查獲。
二、案經臺北市政府警察局文山第一分局報請臺灣臺北地方法院
    檢察署檢察官偵查起訴及移送併案審理。
    理  由
一、上揭事實業據被告乙○○於警詢（見偵一卷第七至九頁、偵
    二卷第二至六頁）、偵查（見偵一卷第四十、四一頁）及本
    院訊問（見本院卷第二十頁）、準備程序（見本院卷第三一
    頁）及審理程序（見本院卷第三四、三五頁）中坦承不諱，
    經核予被害人丁○○（見偵一卷第十三、十四頁）、丙○（
    見偵一卷第十六、十七頁）、魏瑞呈（見偵二卷第七至九頁
    ）及戊○○（見偵一卷第十至十二頁）於警詢中證訴遭搶奪
    情節相符，並有被害人丁○○指認被告乙○○照片（見偵一
    卷第十五頁）、被害人丙○指認被告乙○○照片（見偵一卷
    第十八頁）、贓物認領保管收據（見偵一卷第二四頁）、手
    鍊照片（見偵一卷第二五至二七頁）、鑫鑫銀樓監視錄影畫
    面照片（見偵二卷第十一頁）及被害人魏瑞呈指認被告乙○
    ○照片（見偵二卷第十二頁）附卷足憑，足徵被告之自白與
    事實相符，應可採信，本件事證明確，被告犯行已堪認定，
    應予依法論科。
二、核被告乙○○，所為係犯刑法第三百二十五條第一項之搶奪
    罪。又被告就如附表編號二所示搶奪犯行，與綽號「小仔」
    之不詳姓名、年籍成年男子間有犯意聯絡及行為分擔，應以
    共同正犯論。而被告先後四次搶奪犯行，均時間緊接、方法
    相同，觸犯構成要件相同罪名，顯係基於概括犯意為之，為
    連續犯，應依刑法第五十六條之規定，以一罪論，並加重其
    刑。至如附表編號三所示搶奪部分，雖未據公訴人起訴，然
    該部分事實與公訴人起訴之犯罪事實具有連續犯之裁判上一
    罪關係，應為起訴效力所及，本院自應併予審理。又被告前
    於九十三年間因偽造文書印文案件，經臺灣板橋地方法院以
    九十三年簡字第三○八一號判處有期徒刑二月確定，並於九
    十四年七月二十八日因縮刑期滿執行完畢，有臺灣高等法院
    被告前案紀錄表附卷足憑（見本院卷第五至十八頁），於五
    年以內再犯本件有期徒刑以上之罪，為累犯，應依刑法第四
    十七條之規定，遞加重其刑。爰審酌被告正值壯年，身強體
    健，不思循合法途徑獲取財富，竟於短短二月間連續搶奪銀
    樓四次，所得財物之價值匪淺，嚴重影響社會治安，及其犯
    罪之手段、目的、動機、所生危害及犯罪後之態度等一切情
    狀，量處如主文所示之刑，以示懲儆。再查，被告前於九十
    三年間因偽造文書印文案件，經臺灣板橋地方法院以九十三
    年簡字第三○八一號判處有期徒刑二月確定，並於九十四年
    七月二十八日執行完畢，復因強盜案件經臺灣高等法院以九
    十四年上訴字第一八二四號判處有期徒刑七年四月，並經最
    高法院於九十四年十一月三日以九十四年度台上第六○九二
    號判決駁回上訴確定，有臺灣高等法院被告前案紀錄表附卷
    足憑（見本院卷第五至十八頁），尚待執行，即於短短二月
    間連續搶奪四次，且被告於本院訊問時自承因積欠銀行大筆
    債務，而搶奪財物等情（見本院卷第二十頁反面），顯見被
    告確有犯罪之習慣，且其連續搶奪銀樓，嚴重影響社會治安
    ，本院認有令其強制工作，習得技藝，矯治惡習，俾適應社
    會生活之必要，爰依刑法第九十條之規定，諭知於刑之執行
    完畢或赦免後，令入勞動處所強制工作三年，以資矯治。
據上論斷，應依刑事訴訟法第二百七十三條之一第一項、第二百
九十九條第一項前段，刑法第二十八條、第五十六條、第三百二
十五條第一項、第四十七條、第九十條，判決如主文。
本案經檢察官甲○○到庭執行職務
中    華    民    國    95    年    4     月    28    日
                  刑事第十四庭  法  官  李家慧
上正本證明與原本無異。
如不服本判決，應於判決送達後10日內向本院提出上訴狀（應抄
附繕本）。告訴人或被害人如對於本判決不服者，應具備理由請
求檢察官上訴，其上訴期間之計算係以檢察官收受判決正本之日
期為準。
                                書記官  楊文祥
中    華    民    國    95    年    4     月    28    日
附錄本件論罪科刑法條：刑法第三百二十五條第一項。
中華民國刑法第325條
(普通搶奪罪)
意圖為自己或第三人不法之所有，而搶奪他人之動產者，處 6 月
以上 5 年以下有期徒刑。
因而致人於死者，處無期徒刑或 7 年以上有期徒刑，致重傷者，
處 3 年以上 10 年以下有期徒刑。
第 1 項之未遂犯罰之。


司法院資訊處製作；財團法人民間司法改革基金會備份。
